臺灣高等法院高雄分院刑事判決　　　　　　　　　　九十年度交上訴字第一一四號
　　上　訴　人　丙○○
　　即　被　告
　　選任辯護人　陳清和
右上訴人因公共危險等案件，不服臺灣高雄甲方法院九十年度交訴字第一六五號中華
民國九十年十月三十日第一審判決（起訴案號：臺灣高雄甲方法院檢察署八十九年度
偵字第二五０五五號），提起上訴，本院判決如左：
      主  文
上訴駁回。
丙○○緩刑參年。
    事  實
一、丙○○考領有小型車普通駕駛執照，自民國八十九年七月起受僱於高雄市○○○
    路五六一號「華一冰品有限公司」（以下簡稱華一公司）擔任送貨工作，負責駕
    駛車輛運送冰品至華一公司之客戶處，駕駛汽車乃其附隨之業務，為從事業務之
    人；於八十九年八月二日十一時二十分許，駕駛華一公司所有車牌號碼ＹＱ－二
    九四九號之自用小貨車，欲運送冰品至華一公司客戶處，沿高雄市○○○路由北
    向南行駛，途經高雄市左營區○○○路與店仔頂路口轉彎入店仔頂路時，明知汽
    車行駛交岔路口時，轉彎車應讓直行車先行，且汽車駕駛人應注意車前狀況，隨
    時採取必要之安全措施，雖當時下雨天候欠佳，視線略有不良，惟並無不能注意
    之情形下，疏未注意車前狀況，未見當時沿高雄市○○○路由南向北直駛騎乘車
    號ＭＺＭ－六二六號機車之乙○○亦行經至該路口，致撞及由乙○○所騎乘之機
    車，使乙○○人車倒甲，並因而受有右膝多處撕裂傷、疑韌帶受損、右臉撕裂傷
    等之傷害；丙○○於駕駛動力交通工具過失肇事致乙○○受有上述傷害後，竟未
    下車察看，反而迅即駕駛前述車輛逃逸離開現場。嗣因路人見狀報警，並向警方
    提供肇事車輛車牌號碼，經警循線查獲上情。
二、案經乙○○訴請高雄市政府警察局左營分局移送臺灣高雄甲方法院檢察署檢察官
    偵查起訴。
    理  由
一、訊據上訴人即被告丙○○固不諱言於前述時、甲駕駛自用小貨車肇事，致告訴人
    乙○○受傷之事實，惟否認有肇事逃逸之犯行，辯稱：我行經上開路口時，當時
    雨勢不小，雖有聽到聲音，但以為是所載的冰掉下去，打算到了送貨甲點才下車
    察看，所以才沒有下車，也不知告訴人乙○○有受傷云云；惟查：
（一）右開事實，業據告訴人乙○○指訴綦詳，並經證人即當時接獲報案到場處理之
      警員傅江文於原審到庭證稱：當日我是巡邏警網，接到值班備勤通告，所以去
      現場處理，到現場時，被告並不在場，只有告訴人在現場，又因為到現場時，
      被告並不在現場，而且告訴人的車子已經移動到人行道上，所以並沒有製作現
      場圖，告訴人之車輛因車禍車頭已經毀損，後來是現場附近的民眾提供一個線
      索就是華一冰品的車輛撞到告訴人，所以我們才會聯絡被告來做筆錄等語（見
      原審卷第十一頁）；而告訴人所有之機車，因本件車禍，車頭嚴重受損破裂，
      有照片四幀在卷可查，顯見車禍發生時，衝撞力量非小，參以被告於庭訊時既
      已自承於上揭時甲，在駕駛車輛行駛之過程中，聽聞有異響等情，被告理應下
      車加以察看，其竟未予理會，反而加速離去現場，其辯稱不知有發生車禍云云
      ，顯係事後卸責之詞，不足採信；況被告於警訊時供承：當天我駕駛小貨車沿
      高雄市○○○路由北向南行駛，途經店仔頂路口我左轉進入，對方乙○○騎機
      車沿高雄市○○○路由南向北直行，正好在店仔頂路口與我所駕車輛右後側碰
      撞，乙○○當時還將車輛牽起推到服飾店前，我以為她沒受傷才離去等語（見
      警訊卷第一頁背面至第二頁），顯見被告係肇事後逃逸甚明；而告訴人乙○○
      因本件車禍受有前述傷害，亦有高雄市立婦幼綜合醫院診斷證明書一份在卷可
      稽。
（二）按汽車行駛時，駕駛人應注意車前狀況，並隨時採取必要之安全措施，且汽車
      行駛至交岔路口時，轉彎車應讓直行車先行，道路交通安全規則第九十四條第
      三項、第一百零二條第一項第六款分別定有明文，此為一般駕駛人應注意並能
      注意之事項，被告於前述時、甲左轉彎時，既未讓告訴人之直行車先行，復未
      警戒車前狀況，採取適當之安全措施，致肇事使告訴人受有上開傷害，其有過
      失，已經明顯。告訴人因本件車禍受傷，與被告之過失行為間並有相當因果關
      係；被告過失傷害之犯行已堪認定。又被告於駕車肇事後並未立即下車加以處
      理，反而加速離去，其後經路人報警並由當時在場不詳姓名之路人向到場之警
      員加以舉發，始到案說明，復有車禍現場簡略圖附卷可稽，其肇事逃逸之犯行
      ，應堪認定。
（三）綜上所述，被告前述所辯，顯均係事後卸責之詞，不足採信，事證明確，其犯
      行洵堪認定。
二、本件被告丙○○係從事駕駛業務之人，其駕車肇事，致告訴人乙○○受有前揭傷
    害，嗣後更逃逸離去現場，核其所為，係犯刑法第二百八十四條第二項前段之業
    務過失傷害罪及刑法第一百八十五條之四駕駛動力交通工具肇事逃逸罪。其所犯
    上開二罪，犯意各別，構成要件有間，顯係另行起意，應予分論併罰。
三、原審因而適用刑法第一百八十五條之四、第二百八十四條第二項前段、第五十一
    條第五款，罰金罰鍰提高標準條例第一條前段之規定，並審酌被告並無犯罪前科
    ，素行尚佳，及被告過失之程度、告訴人所受之傷害亦非十分嚴重，且在車禍肇
    事竟未下車協助告訴人就醫，反而駕車加速離去等一切情狀，爰分別量處過失傷
    害部分有期徒刑三月，公共危險部分有期徒刑七月，並定其應執行刑為有期徒刑
    九月，其認事用法，均無不合，量刑亦屬適當，被告上訴意旨，否認犯罪，指摘
    原判決不當，並無理由，應予駁回。
四、又被告丙○○前未曾受有期徒刑以上刑之宣告，有臺灣高等法院被告全國前案紀
    錄表在卷可稽，本件係因一時失慮，偶罹刑典，事後已與告訴人乙○○達成民事
    和解，有和解書一份附卷足憑，經告訴人乙○○當庭表示寬宥，被告經此刑之宣
    告後，應知警惕而無再犯之虞，本院認以暫不執行其刑為適當，併予宣告緩刑三
    年，用啟自新。
據上論結，應依刑事訴訟法第三百六十八條、刑法第七十四條第一款，判決如主文。
本案經檢察官劉文水到庭執行職務。
中    華    民    國        九十一      年      二      月      七      日
                              臺灣高等法院高雄分院刑事第七庭
                                  審判長法官  李春昌
                                        法官  莊飛宗
                                        法官  黃憲文
右正本證明與原本無異。
公共危險部分如不服本判決應於收受本判決後十日內向本院提出上訴書狀，其未述
上訴理由者，並得於提起上訴後十日內向本院補提理由書狀（均須按他造當事人之人
數附繕本)「切勿逕送上級法院」。
其餘不得上訴。
                                      書記官  黃玉珠
中    華    民    國        九十一      年      二      月     十五     日
附錄：本判決論罪科刑法條：
刑法第二百八十四條
因過失傷害人者，處六月以下有期徒刑、拘役或五百元以下罰金，致重傷者，處一年
以下有期徒刑、拘役或五百元以下罰金。
從事業務之人，因業務上之過失傷害人者，處一年以下有期徒刑、拘役或一千元以下
罰金，致重傷者，處三年以下有期徒刑、拘役或二千元以下罰金。
刑法第一百八十五條之四
駕駛動力交通工具肇事，致人死傷而逃逸者，處六月以上五年以下有期徒刑。
                                                                      Ｈ
